【裁判字號】    89,訴,2450
【裁判日期】    891130
【裁判案由】    毒品危害防制條例
【裁判全文】
臺灣高雄地方法院刑事判決                        八十九年度訴字第二四五號
    公  訴  人  臺灣高雄地方法院檢察署檢察官
    被      告  甲○○
右列被告因毒品危害防制條例案件，經檢察官提起公訴（八十九年度偵字第一九八八
七號），本院判決如左：
    主  文
甲○○轉讓第二級毒品，累犯，處有期徒刑柒月。
    事  實
一、甲○○曾於民國八十三年間因侵占案件，經本院判處有期徒刑四月確定，後與所
    犯逃亡案件定應執行有期徒刑三年三月，於八十七年六月五日縮刑假釋期滿執行
    完畢，詎仍不知悔改，明知安非他命係毒品危害防制條例所定之第二級毒品，竟
    於八十八年十月中旬某日，在高雄市新東京飯店，轉讓重量不詳之之第二級毒品
    安非他命與乙○○一次。嗣於同年十月三十日十六時許，在高雄市一誠飯店三一
    二號房內，為警查獲。
二、案經台灣高雄地方法院檢察署檢察官自行偵查起訴。
    理  由
一、被告甲○○曾於八十八年十月中旬，在新東京飯店，提供重量不詳之第二級毒品
    安非他命予乙○○施用之事實，已迭據被告於八十八年度偵字第二九０九九號案
    件偵查中及本院審理時坦認在卷，核與證人乙○○於本院八十九年度訴字第三七
    五號案件調查及偵查中證述情節相符，而乙○○於八十八年間即因施用第二級毒
    品安非他命，經本院裁定送觀察勒戒、強制戒治，於停止戒治後，復於八十八年
    十月三十一日，經本院裁定撤銷停止戒治等情，有臺灣高等法院被告全國前案紀
    錄表、臺灣高雄地方法院檢察署刑案資料查註紀錄表各一份可按，是被告自白與
    事實相符。被告雖辯稱不知法律云云，惟按不得因不知法律而免除刑事責任，乃
    刑法第十六條前段所明文規定，從而被告尚難以此推卸刑責，故本件事證明確，
    被告犯行堪以認定。
二、查安非他命係毒品危害防制條例第二條第二項所定之第二級毒品，是核被告所為
    係犯毒品危害防制條例第八條第二項轉讓第二級毒品罪。其轉讓前非法持有安非
    他命之低度行為，應為轉讓之高度行為吸收，不另論罪。又被告曾於八十三年間
    因侵占案件，經本院判處有期徒刑四月確定，後與所犯逃亡案件定應執行有期徒
    刑三年三月，於八十七年六月五日縮刑假釋期滿執行完畢，有卷附之本院被告院
    內索引卡紀錄表、臺灣高等法院被告全國前案紀錄表各一份可按，其受有期徒刑
    之執行完畢，五年以內再犯本件有期徒刑以上之罪，為累犯，應依刑法第四十七
    條加重其刑。爰審酌被告轉讓安非他命予他人施用，戕害他人健康，惟其犯罪後
    坦承犯行，態度良好，且轉讓數量尚微，情節尚非重大等一切情狀，酌情量處如
    主文所示之刑。
據上論斷，應依刑事訴訟法第二百九十九條第一項前段，毒品危害防制條例第八條第
二項，判決如主文。
中      華      民      國    八十九    年      十一    月      三十    日
                                  臺灣高雄地方法院刑事第一庭
                                          法  官  黃  悅  璇
右正本證明與原本無異。
如不服本判決，應於判決送達後十日內，向本院提出上訴狀。
                                          書記官  沈      蘊
中    華    民    國      八十九      年      十一      月    二十九    日
附錄法條：
毒品危害防制條例第八條
轉讓第一級毒品者，處一年以上七年以下有期徒刑，得併科新台幣一百萬元以下罰金
。
轉讓第二級毒品者，處六月以上五年以下有期徒刑，得併科新台幣七十萬元以下罰金
。
轉讓第三級毒品者，處三年以下有期徒刑，得併科新台幣三十萬元以下罰金。
前三項之未遂犯罰之。


司法院資訊處製作；財團法人民間司法改革基金會備份。
